臺灣彰化地方法院刑事判決
111年度易字第675號
公  訴  人  臺灣彰化地方檢察署檢察官
被      告  林宥蒼



上列被告因違反毒品危害防制條例案件，經檢察官提起公訴（11
1年度毒偵字第409、779號），再經檢察官聲請改依協商程序而
為判決，本院判決如下：
    主    文
林宥蒼犯施用第二級毒品罪，共貳罪，均累犯，各處有期徒刑陸
月，如易科罰金，均以新臺幣壹仟元折算壹日。應執行有期徒刑
拾月，如易科罰金，以新臺幣壹仟元折算壹日。
扣案之第二級毒品甲基安非他命壹包（含外包裝袋壹只，驗餘淨
重零點捌貳零捌公克），沒收銷燬。
    犯罪事實及理由
一、本案犯罪事實、證據及應適用之法條，除犯罪事實一第4、5
    行之「有期徒刑3月、5月、4月、10月、6月、6月、7月、7
    月、6月」更正為「有期徒刑3月、5月、10月、6月、7月、6
    月」，第16行之「110年」更正為「111年」，並增列「被告
    林宥蒼於本院審理中之自白」作為證據外，其餘均引用如附
    件臺灣彰化地方檢察署檢察官起訴書之記載。
二、本案被告已為認罪之表示，且經檢察官與被告於審判外達成
    協商之合意，合意內容如主文所示，經查，上開協商合意並
    無刑事訴訟法第455條之4第1項所列情形之一，檢察官聲請
    改依協商程序而為判決，本院爰不經言詞辯論，於協商合意
    範圍內為協商判決。
三、依刑事訴訟法第455條之2第1項、第455條之4第2項、第455 
    條之8、第454條第2項，判決如主文。
四、協商判決除有刑事訴訟法第455條之4第1項第1款於本訊問程
    序終結前，被告撤銷協商合意或檢察官撤回協商聲請者；第
    2 款被告協商之意思非出於自由意志者；第4款被告所犯之
    罪非第455條之2第1項所定得以協商判決者；第6款被告有其
    他較重之裁判上一罪之犯罪事實者；第7款法院認應諭知免
    刑或免訴、不受理者情形之一，及違反同條第2項「法院應
    於協商合意範圍內為判決；法院為協商判決所科之刑，以宣
    告緩刑或二年以下有期徒刑、拘役或罰金為限」之規定者外
    ，檢察官與被告均不得上訴。
五、本案如有前述可得上訴情形，而不服本判決時，得自收受判
    決送達之日起20日內，向本院提出上訴書狀（須附繕本），
    上訴於第二審法院。
本案經檢察官王銘仁提起公訴，檢察官林子翔到庭執行職務。
中　　華　　民　　國　　111 　年　　8 　　月　　9 　　日
                  刑事第八庭  法  官  徐啓惟　　
以上正本證明與原本無異。
除有法定事由外，不得上訴
中　　華　　民　　國　　111 　年　　8 　　月　　9 　　日
                              書記官  林佑儒
附錄本案論罪科刑法條：
毒品危害防制條例第10條
施用第一級毒品者，處6月以上5年以下有期徒刑。
施用第二級毒品者，處3年以下有期徒刑。

附件：
臺灣彰化地方檢察署檢察官起訴書
                                    111年度毒偵字第409號
                                    111年度毒偵字第779號
　　被　　　告　林宥蒼　男　31歲（民國00年0月0日生）
　　　　　　　　　　　　住彰化縣○○市○○街00○0號
　　　　　　　　　　　　國民身分證統一編號：Z000000000號
上列被告因違反毒品危害防制條例案件，業經偵查終結，認應提
起公訴，茲將犯罪事實及證據並所犯法條分敘如下：
　　　　犯罪事實
一、林宥蒼前因施用第二毒品案件，經臺灣彰化地方法院以104
    年度簡字第1767號判決判處有期徒刑3月確定；另因違反槍
    砲彈藥刀械管制條例、施用毒品、詐欺等案件，經法院各判
    決判處應執行刑為有期徒刑3月、5月、4月、10月、6月、6
    月、7月、7月、6月確定，前揭案件嗣經法院以107年度聲字
    第762號裁定應執行有期徒刑2年5月確定，於民國107年12月
    27日假釋付保護管束，並於108年8月6日保護管束期滿未經
    撤銷，以已執行論。另因施用毒品案件，經送觀察、勒戒後
    ，認無繼續施用毒品傾向，並於110年4月6日執行完畢釋放
    後，由臺灣彰化地方法院以110年度易字第258號為免刑判決
    確定。詎其仍不知悔改，於前開觀察、勒戒執行完畢釋放後
    3年內，復基於施用第二級毒品之犯意，分別於：㈠111年3月
    17日下午5時許，在彰化縣○○市○○街00○0號住處，以將第二
    級毒品甲基安非他命放置在玻璃球吸食器內，再以火燒烤後
    吸食蒸發煙霧之方式，施用第二級毒品甲基安非他命1次。
    嗣於110年3月18日凌晨1時27分許，林宥蒼騎乘機車行經彰
    化縣○○市○○○路000號前因逆向行駛而遭警攔查後，為警扣得
    第二級毒品甲基安非他命1包（驗餘淨重0.8208公克），經
    警採取其尿液送驗，結果呈安非他命、甲基安非他命陽性反
    應，而悉上情。㈡110年10月13日中午12時許，在彰化縣○村
    鄉○○路00○00號7樓房間內，以將第二級毒品甲基安非他命放
    置在玻璃球吸食器內，再以火燒烤後吸食蒸發煙霧之方式，
    施用第二級毒品甲基安非他命1次。嗣於110年10月13日晚間
    8時57分許，林宥蒼在警局接受尿液採驗，經警採取其尿液
    送驗，結果呈安非他命、甲基安非他命陽性反應，而悉上情
    。
二、案經彰化縣警察局彰化分局、員林分局分別報告偵辦。
　　　　證據並所犯法條
一、證據清單及待證事實：
編號 證  據  名  稱 待  證  事  實 1 被告林宥蒼於警詢時及偵查中之供述 證明被告於前開時、地施用第二級毒品甲基安非他命之事實。 2 扣案之第二級毒品甲基安非他命1包（驗餘淨重0.8208公克）及衛生福利部草屯療養院鑑驗書1紙 證明犯罪事實㈠被告施用第二級毒品甲基安非他命之事實。 3 欣生生物科技股份有限公司濫用藥物尿液檢驗報告、彰化縣警察局彰化分局委託檢驗尿液代號與真實姓名對照認證單（代號：A078）及去氧核醣核酸條例以外案件接受尿液採樣同意書各1紙 證明犯罪事實㈠被告之尿液經送驗結果呈安非他命、甲基安非他命陽性反應之事實。 4 欣生生物科技股份有限公司濫用藥物尿液檢驗報告、彰化縣警察局員林分局委託檢驗尿液代號與真實姓名對照表（代號：Z000000000000）及去氧核醣核酸條例以外案件接受尿液採樣同意書各1紙 證明犯罪事實㈡被告之尿液經送驗結果呈安非他命、甲基安非他命陽性反應之事實。 5 刑案資料查註紀錄表1份 被告於觀察、勒戒執行完畢釋放後3年內，及於有期徒刑之執行完畢後5年內，故意再犯本件施用毒品罪嫌之事實。 
二、核被告所為，均係犯毒品危害防制條例第10條第2項之施用
    第二級毒品罪嫌。查毒品危害防制條例第20條第3項、第23
    條第2項業已於109年1月15日修正公布，並於公布後6個月（
    即109年7月15日）施行，而因應毒品危害防制條例第20條、
    第23條之修正施行，最高法院109年11月18日刑事大法庭109
    年度台上大字第3826號裁定宣示：「毒品危害防制條例第20
    條第3項規定，所謂『3年後再犯』，只要本次再犯（不論修正
    施行前、後）距最近1次觀察、勒戒或強制戒治執行完畢釋
    放，已逾3年者，即該當之，不因其間有無犯第10條之罪經
    起訴、判刑或執行而受影響。」。而被告最近1次於110年4
    月6日觀察、勒戒執行完畢釋放，其於觀察、勒戒執行完畢
    釋放後3年內之前開日時再犯本件施用第二級毒品罪，故本
    案自應依首開法條規定及說明提起公訴。被告所犯上開2罪
    ，犯意各別，行為互殊，請予分論併罰。又被告前曾受犯罪
    事實欄所載有期徒刑之執行完畢，有刑案資料查註紀錄表1
    份可參，5年以內故意再犯本件有期徒刑以上之各罪，均為
    累犯，均請酌量加重其刑。扣案之第二級毒品甲基安非他命
    1包（驗餘淨重0.8208公克），請依同條例第18條第1項前段
    規定，宣告沒收並諭知銷燬。
三、依毒品危害防制條例第23條第2項、刑事訴訟法第251條第1
    項提起公訴。
　　此　致
臺灣彰化地方法院
中　　華　　民　　國　 111　　年　　6 　　月　　26　　日
　　　　　　　　　　　　　　　檢　察　官　王銘仁